臺灣高等法院民事判決
109年度上易字第50號
上  訴  人  莉嘉企業有限公司

法定代理人  王黃莉嘉

被  上訴人  李國樑  
上列當事人間請求給付貨款事件，上訴人對於中華民國108年10
月31日臺灣士林地方法院108年度訴字第1535號第一審判決提起
上訴，本院於109年4月7日言詞辯論終結，判決如下：
    主      文
上訴駁回。
第二審訴訟費用由上訴人負擔。
　　事實及理由
一、被上訴人主張：伊於民國（下同）107年12月間出售仙草干
    一批予上訴人，價金新臺幣（下同）97萬7,600元，上訴人
    受領後僅於108年3月28日給付45萬元，尚欠52萬7,600元。
    爰依買賣契約提起本訴，並聲明：上訴人應給付被上訴人52
    萬7,600元，及自支付命令送達翌日起至清償日止，按週年
    利率5％計算之利息。
二、上訴人則以：被上訴人交付之仙草干品質不良，有部分發霉
    、濃度不足之瑕疵，故伊先行給付45萬元，其餘部分應由兩
    造協調解決等語，資為抗辯。
三、原審判決上訴人應給付被上訴人52萬7,600元，及自108年5
    月31日起至清償日止，按週年利率5％計算之利息。上訴人提
    起上訴，聲明：㈠原判決廢棄。㈡被上訴人於第一審之訴駁回
    。被上訴人答辯聲明：上訴駁回。
四、兩造不爭執事項（見本院卷第31頁）：
　㈠上訴人於107年12月間向被上訴人購買仙草干一批，價金97萬
    7,600元。
　㈡買賣價金尚有52萬7,600元未付。
五、按買受人對於出賣人，有交付約定價金及受領標的物之義務
    ，民法第367條定有明文。查被上訴人主張上訴人業已受領
    仙草干，且尚有價金52萬7,600元未付，為上訴人所未爭執
    ，被上訴人自得依買賣契約請求上訴人如數給付。上訴人雖
    抗辯被上訴人交付之仙草干有瑕疵，應由兩造協商價金。但
    被上訴人陳述：兩造於108年2月26日前往上訴人存放仙草干
    之倉庫查看，取出其中三批貨檢查後，上訴人表示貨沒有問
    題等語，上訴人亦承認之（見本院卷第30-31頁），可見被
    上訴人交付仙草干應符合約定之品質。又上訴人雖提出照片
    數幀（見本院卷第37-53頁），證明仙草干有發霉情形，但
    被上訴人否認該等照片所示仙草干為其交付。而前述照片多
    僅攝及仙草干（見本院卷第37-42、44-53頁），無從特定為
    被上訴人為本件買賣契約交付者，且其中唯一一張有產品標
    示之照片乃將產品標示紙放置在包裝袋之攝像，看不出內容
    物是否為仙草干（見本院卷第43頁），此等照片自不足以證
    明被上訴人交付之仙草干有瑕疵。從而，被上訴人依買賣契
    約請求上訴人給付52萬7,600元，應屬有據。
六、綜上所述，被上訴人依買賣契約約定，請求上訴人給付52萬
    7,600元，及自支付命令送達翌日即108年5月31日（送達證
    書見司促卷第12頁）起，至清償日止，按週年利率5％計算之
    利息，為有理由，應予准許。原審為上訴人敗訴之判決，並
    無不合。上訴論旨指摘原判決不當，求予廢棄改判，為無理
    由，應駁回上訴。
七、本件事證已臻明確，兩造其餘之攻擊或防禦方法及所用之證
    據，經本院斟酌後，認為均不足以影響本判決之結果，爰不
    逐一論列，附此敘明。
八、據上論結，本件上訴為無理由，依民事訴訟法第449條第1項
    、第78條，判決如主文。
中　　華　　民　　國　　109 　年　　4 　　月　　28　　日
                  民事第十五庭  
                        審判長法  官  方彬彬
                              法  官  李慈惠
                              法  官  趙雪瑛
正本係照原本作成。
不得上訴。
中　　華　　民　　國　　109 　年　　4 　　月　　28　　日
　　　　　　　　　　　　　    書記官  郭晋良